Minutes et répertoires du notaire Catherin FARDEAU, 28 mars 1559 - 1568 (étude XXXIII)
Archives nationales
- Minutes de Catherin FARDEAU, 28 mars 1559 - 1568; MC/ET/XXXIII/44 - MC/ET/XXXIII/53
  - Minutes. 1562, 31 mars - 1563, 10 avril, 31 mars 1562 - 10 avril 1563; MC/ET/XXXIII/47; registre
    - Cession moyennant 102 livres par l'abbaye de Saint-Victor (par Nicole Garnier, prieur; Guillaume Bourglabbé, sous-prieur, et autres) à Jeanne Le Roy veuve de Jacques Lonais, marchand mercier à Paris, de tout le droit successif appartenant dans la succession de son père à Noël Longis, novice à 
      renonciation; Saint-Victor (abbaye); Garnier, Nicole; Bourglabbé, Guillaume; Leroy, Jeanne; Lonais, Jacques; Longis, Noël; abbé; commerçant
    - Testament de Marguerite Ricouart, femme de Jean Charron, marchand libraire à Paris, près Saint-Hilaire-au-Mont, dans un hôtel étant des dépendances du Collège de Coquerel., 8 septembre 1562; MC/ET/XXXIII/47
      testament; Ricouart, Marguerite; Charron, Jean; libraire
    - Contrat de mariage entre Aubin Avisse, voiturier par terre demeurant à Paris, rue du Bon-Puits, et Crespine de La Mare, veuve de Philippe Martin, aussi voiturier par terre., 12 septembre 1562; MC/ET/XXXIII/47
      contrat de mariage; Avisse, Aubin; La Mare, Crespine de; Martin, Philippe; transporteur de marchandises
    - Testament de Marie Beurre, veuve de Philippe Bonamy, marchand bourgeois de Paris, demeurant rue des Noyers, paroisse Saint-Etienne-du-Mont, ' allant et venant parmi les rues '. Et codicille du 2 avril 1565 et 20 avril 1565., 15 septembre 1562; MC/ET/XXXIII/47
      testament; Noyers (rue des); Beurre, Marie; Bonamy, Philippe; commerçant
    - Bail pour 6 ans de la Saint-Rémy 1562 et moyennant 130 livres par an d'une maison à Paris, rue Saint-Martin, faisant partie de chatel et jeu de paume de Tournay, par Nicole Bernage, écolier étudiant en l'Université, comme procureur de Louis Bernage, avocat au Châtelet, à Philippe Raffelin, trésorier et payeur de la Compagnie du Prince de La Rochefoucault, par Anselme Raffelin, marchand drapier, bourgeois de Paris, son procureur., 15 septembre 1562; MC/ET/XXXIII/47
      bail; Saint-Martin (rue); Bernage, Nicole; étudiant; avocat; trésorier payeur (Ancien Régime); négociant
    - Bail pour un an de Pâques 1562 à Pâques 1563 et moyennant 155 livres des revenus de la cure de Courgenay (89) par André Thevet, principal du collège de Chanac, et curé de Saint-Crépin et Saint-Crépinien de Courgenay, au diocèse de Sens, à Jean Blanchet, le Jeune, prêtre, son vicaire à Courgenay., 16 septembre 1562; MC/ET/XXXIII/47
      bail; Thevet, André; Blanchet, Jean; curé; prêtre
    - Thiburse Therdon, cordonnier à Paris, rue Saint-Victor, reconnaît avoir reçu de Pierre Duboys, écuyer, archer de la compagnie du Prince de Joinville, 20 écus soleil, du consentement de Nicole Carré, prêtre, procureur et receveur du collège Saint-Bernard et s'engage à lui restituer avec l'accord de l'abbé de Cîteaux et après imputation des sommes nécessaires au nettoyage des chambres de la maison des Coteaux, appartenant au collège, dans lesquelles sont décédés Messieurs de Tranchelion, abbé de Bonnaigue., 17 septembre 1562; MC/ET/XXXIII/47
      compte; Saint-Victor (rue); Bernardins (collège des); Coteaux (enseigne des); Saint-Fréjoux (Corrèze); Saint-Nicolas-lès-Cîteaux (Côte-d'Or); Therdon, Thiburse; Duboys, Pierre; Carré, Nicole; cordonnier; militaire du rang; prêtre; comptable; abbé; militaire du rang
    - Bail pour 6 ans de Noël 1562 et moyennant 70 livres de loyer par an et diverses charges du grand jardin du collège Saint-Bernard par Frère Jean Gallandi, régent en théologie et proviseur du collège, assisté de Nicole Carré, procureur et receveur, à Jean Musnier, jardinier au faubourg Saint-Germain-des-Prés., 18 septembre 1562; MC/ET/XXXIII/47
      bail; Bernardins (collège des); Saint-Germain-des-Prés (hameau); Gallandi, Jean; directeur d'établissement d'enseignement; jardinier; comptable
    - Contrat de mariage entre Hugues Brisset, laboureur au faubourg Saint-Marcel, et Médarde Goyer, fille de défunt Jean Goyer, laboureur au faubourg Saint-Marcel, âgée de 34 ans., 19 septembre 1562; MC/ET/XXXIII/47
      contrat de mariage; Saint-Marcel (faubourg); Brisset, Hugues; Goyer, Médarde; Goyer, Jean; agriculteur
    - Contrat de mariage entre Antoine Malingre, bourgeois de Paris, et Marie Le Maistre, veuve de Durand Boullenger, bourgeois de Paris et marchand de draps de soie. Et quittance de dot du 8 novembre 1562., 20 septembre 1562; MC/ET/XXXIII/47
      contrat de mariage; Malingre, Antoine; Le Maistre, Marie; Boullenger, Durand; négociant
    - Contrat de mariage entre Charles Therdon, cordonnier demeurant au Pressoir, rue Saint-Victor (frère de Thiburce Therdon, cordonnier, demeurant au même lieu) et Nicole de Saint-Simon, fille de Jean de Saint-Simon, compagnon teinturier au faubourg Saint-Marcel., 21 septembre 1562; MC/ET/XXXIII/47
      contrat de mariage; Saint-Marcel (faubourg); Therdon, Charles; Therdon, Thiburce; Saint-Simon, Nicole de; Guyard, Geneviève; Saint-Simon, Jean de; cordonnier; teinturier blanchisseur
    - Marché, moyennant 70 livres, de recherche et retablissement des couvertures de tous les bâtiments de la Ferme de Saint-Jean-de-Latran, au faubourg Notre-Dame-des-Champs, joignant les Carrières, dite la Ferme Jean Desforges par Pierre Guyton, maître couvreur de maisons au faubourg Saint-Jacques, et Mathurin Gaulyer, maître maçon au faubourg Saint-Marcel., 21 septembre 1562; MC/ET/XXXIII/47
      marché; Saint-Marcel (faubourg); Guyton, Pierre; Gaulyer, Mathurin; couvreur; maçon
    - Bail pour un an du 20 septembre 1562 et moyennant de 280 livres des revenus de la cure de Saint-Hyppolyte, au faubourg Saint-Marcel, à maître Michel Labbé, prêtre, demeurant actuellement au presbytère de Saint-Hippolyte, par maître Jean Hedyn, prêtre, régent au collège de Navarre, comme se portant fort de Jean Savary, docteur en théologie et curé de Saint-Hippolyte., 22 septembre 1562; MC/ET/XXXIII/47
      bail; Saint-Marcel (faubourg); Hedyn, Jean; Labbé, Michel; Savary, Jean; curé; docteur d'université; prêtre
    - Contrat de mariage entre Charles Boucher, marchand bonnetier demeurant au faubourg Saint-Marcel, rue Lyonnet, et Jeanne Nepveu, veuve de Balthazard Du Pont, scieur d'ais au faubourg Saint-Marcel., 30 septembre 1562; MC/ET/XXXIII/47
      contrat de mariage; Saint-Marcel (faubourg); Boucher, Charles; Nepveu, Jeanne; Du Pont, Balthazard; commerçant; fabricant d'accessoires vestimentaires; menuisier
    - Contrat de mariage entre Louis Hubert, boucher et écaillier à Paris, et Charlotte Monnart, veuve de Nicolas Bordier, sonneur de l'église Saint-Etienne-du-Mont., 2 octobre 1562; MC/ET/XXXIII/47
      contrat de mariage; Hubert, Louis; Monnart, Charlotte; Bordier, Nicolas; boucher
    - Prise à bail de l'abbaye Sainte-Geneviève pour 4 ans de la Saint-Rémy 1562 et moyennant 60 sols par an de douze places à vendre le poisson les jours de maigre situées Place Maubert pour douze marchands publiques., 2 octobre 1562; MC/ET/XXXIII/47
      bail; Sainte-Geneviève (abbaye); Maubert (place)
    - Bail pour 9 ans de la Saint-Rémy 1562 et moyennant 170 livres par an de deux moulins à eau servant à moudre le blé situés sur la Marne au-dessous du pont de Charenton que Etienne Robineau, meunier à Paris, sur le Pont aux Meuniers, et Hugues Le Sueur, son cessionnaire (bail Arragon et Jacques du 9 janvier 1557) par le collège de Navarre à Hugues Le Sueur, meunier, bourgeois de Paris., 5 octobre 1562; MC/ET/XXXIII/47
      bail; Meuniers (pont aux); Robineau, Etienne; meunier
    - Bail pour 9 ans de la Saint-Rémy 1562 et moyennant 60 livres par le Chapitre de Saint-Marcel à François Faulxpe, meunier demeurant à présent au Moulin de Bagneux (92), d'un moulin à vent ' basty de pierre en forme de tour ronde ' à Saint-Marcel, sur le grand chemin de Villejuif, au lieudit Garrache., 5 octobre 1562; MC/ET/XXXIII/47
      bail; Saint-Marcel (faubourg); Faulxpe, François; meunier
    - Remise de trois termes de loyer (l'un au prix de 85 livres par an et les deux autres au prix de 110 livres) par le collège de Navarre à Jean Delaistre, maître cordonnier à Paris, à raison des dommages qu'il a subis au cours des réparations nécessaires qui ont été faites dans la maison dont il est locataire et située à Paris, au Mont et carrefour Sainte-Geneviève., 5 octobre 1562; MC/ET/XXXIII/47
      Navarre (collège de); Montagne-Sainte-Geneviève (hameau); Sainte-Geneviève (place); Delaistre, Jean; cordonnier
    - Procuration pour gérer et vendre par Jean Le Pelletier, régent en la faculté de théologie, grand maître du collège de Navarre, à Julien Le Pelletier, avocat en Parlement, son frère., 6 octobre 1562; MC/ET/XXXIII/47
      procuration; Le Pelletier, Jean; Le Pelletier, Julien; avocat au parlement (Ancien Régime); enseignant
    - Testament de Jean Le Pelletier, prêtre, docteur régent en la Faculté de Théologie et grand maître du Collège de Navarre, y demeurant., 6 octobre 1562; MC/ET/XXXIII/47
      testament; Navarre (collège de); Le Pelletier, Jean
    - Bail pour 6 ans de la Saint-Rémy 1562 et moyennant 70 livres par an par les marguilliers de Montigny-les-Cormeilles (95) à Louis Roullard, avocat au Parlement, d'une maison sise à Paris, rue Saint-Jean-de-Beauvais que tenait d'eux précédemment à loyer feu Gilles Girard, avocat au Parlement., 10 octobre 1562; MC/ET/XXXIII/47
      bail; Montigny-lès-Cormeilles (Val-d'Oise); Jean-de-Beauvais (rue); Roullard, Louis; Girard, Gilles; avocat au parlement (Ancien Régime)
    - Bail pour 3 ans de la Saint-Martin 1562 et moyennant 160 livres par an des revenus du prieuré, cure de Saint-Médard de Lizy-sur-Ourcq (77) à maître Vincent Ponthonnier et Nicole Broutier, prêtre demeurant audit Lizy, par frère Marin Canelier, prêtre, religieux profès et prieur de l'abbaye Sainte-Geneviève à Paris, et curé de Lizy., 14 octobre 1562; MC/ET/XXXIII/47
      bail; Ponthonnier, Vincent; Broutier, Nicole; Canelier, Martin; prêtre; religieux; curé
    - Transport par Guillaume Bunel, imprimeur à Paris, époux d'Agnès Du Quesnoy, à leur beau-père et père de tous les droits successifs leur appartenant par la succession d'Etiennette Jouault, leur belle-mère, mère et épouse., 17 octobre 1562; MC/ET/XXXIII/47
      cession; Bunel, Guillaume; Du Quesnoy, Agnès; Jouault, Étiennette; imprimeur
    - Quittance par Ragonde Satrin, veuve de maître Claude Pluyette, vivant maître organiste à Paris, à Guillaume Pontel, prêtre, curé de Saint Pierre et Saint Nicolas de Gamaches (80) au diocèse d'Amiens, en qualité d'exécuteur testamentaire, du legs à elle fait par Madeleine Anger veuve de Jean Frais., 17 octobre 1562; MC/ET/XXXIII/47
      quittance; Pluyette, Claude; Satrin, Ragonde; Pontel, Guillaume; Anger, Madeleine; Frais, Jean; musicien; prêtre
    - Contrat de mariage entre Jacques Haultemps, marchand épicier à Chevreuse (78) et Médarde de Bulles, fille de Sire Jean de Bulles, marchand mégissier au faubourg Saint-Marcel, et veuve de Mathurin David, marchand mégissier à Chevreuse., 19 octobre 1562; MC/ET/XXXIII/47
      contrat de mariage; Chevreuse (Yvelines); Saint-Marcel (faubourg); Haultemps, Jacques; Bulles, Médarde de; Bulles, Jean de; David, Mathurin; commerçant; commerçant; commerçant
    - Bail pour 3 ans de la Saint-Rémy 1562 et moyennant 140 livres des revenus de la cure de Saint-Quentin de Brières-les-Scellés (91) diocèse de Chartres, par Claude Duboys, maître ès arts, curé, au profit de Pierre Feugère, vicaire, dont le frère Louis Feugère se porte caution. - Et caution du 5 Novembre 1562., 20 octobre 1562; MC/ET/XXXIII/47
      bail; cautionnement; Duboys, Claude; Feugère, Pierre; Feugère, Louis; curé
    - Contrat de mariage entre Claude Girard, cordonnier au faubourg Saint-Marcel, et Catherine Bonnelière, native de Nogent-le-Roy, ou Nogent-le-Roi (28), veuve de Nicolas Corbonais, bonnetier à Saint-Marcel. Et quittance de dot du 24 octobre 1562., 22 octobre 1562; MC/ET/XXXIII/47
      contrat de mariage; Saint-Marcel (faubourg); Girard, Claude; Bonnelière, Catherine; Corbonais, Nicolas; cordonnier; fabricant d'accessoires vestimentaires
    - Contrat de mariage entre Charles Langlois, arquebusier demeurant au faubourg Saint-Victor, et Jeanne Martin, fille de Jean Martin, maître maçon tailleur de pierres au faubourg Saint-Victor, rue Neuve des Boulangers., 24 octobre 1562; MC/ET/XXXIII/47
      contrat de mariage; Saint-Victor (faubourg); Neuve-des-Boulangers (rue); Langlois, Charles; Martin, Jeanne; Martin, Jean; militaire; maçon; tailleur de pierre
    - Contrat de mariage entre Nicolas Sevestre, compagnon rubannier au faubourg Saint-Germain-des-Prés, et Geneviève Hée, veuve de Guillaume Blondel, maître rubannier au faubourg Saint-Germain-des-Prés., 27 octobre 1562; MC/ET/XXXIII/47
      contrat de mariage; Saint-Germain-des-Prés (hameau); Sevestre, Nicolas; Hée, Geneviève; Blondel, Guillaume; passementier
    - Bail pour un an de la Saint-Rémy 1562 et moyennant 30 livres, des caves et celliers, étant sous le corps neuf de la maison du bailleur, assise à Paris, derrière le collège de Boncourt, par Guillaume Galland, principal du collège de Boncourt, à Jean Chauveau et sire Thibault Bessault, bourgeois de Paris., 2 novembre 1562; MC/ET/XXXIII/47
      bail; Boncourt (collège de); Bessault, Thibault; Chaveau, Jean; Galland, Guillaume; directeur d'établissement d'enseignement; enseignant
    - Déclaration de Jean Rousselet, compagnon tonnelier, en son nom et se portant fort de Simone Delacroix, tous deux ayant charge de gouvernement et administration de David Tasset, fils mineur de Etienne Tasset, absent pour le fait de la religion; aux termes de ladite déclaration il reconnait que Guillaume Morel, maître imprimeur, lui a rendu les biens meubles et ustenciles à lui donnés en garde pour laquelle il n'avait reçu aucun paiement. suit la liste des meubles appartenant à présent audit David Tasset., 6 novembre 1562; MC/ET/XXXIII/47
      déclaration; Rousselet, Jean; Delacroix, Simone; Tasset, David; Tasset, Etienne; imprimeur
    - Contrat de mariage entre Pierre Perier, marchand chandelier de suif à Paris, et Madeleine Regnard, fille de Sire Macé Regnard, marchand bourgeois de Paris, et d'Hélène de Beyne, sa première femme. Et ratification par la future le 6 février 1562, et quittance de dot du 24 janvier 1563., 8 novembre 1562; MC/ET/XXXIII/47
      contrat de mariage; Perier, Pierre; Regnard, Madeleine; Regnard, Macé; Beyne, Hélène de; commerçant; cirier; commerçant
    - Quittance de rachat par Claude Zoline et Louis Le Tourneur, époux d'Agnès Zoline, docteur régent en la faculté de médecine de Paris, à Julien Le Fèvre, marchand à Montlhéry (91), paroisse de Saint-Merry de Linas., 12 novembre 1562; MC/ET/XXXIII/47
      quittance; Montlhéry (Essonne); Le Fèvre, Julien; Le Tourneur, Louis; Zoline, Claude; docteur d'université; commerçant
    - Contrat de mariage entre Noël Foirestz, marchand hôtelier à Paris, rue Saint-Germain-de-l'Auxerrois, ' Au Chapeau Royal ', et Françoise Chefdevergne, veuve de François Godin, marchand à Etrechy (91)., 16 novembre 1562; MC/ET/XXXIII/47
      contrat de mariage; Foirestz, Noël; Chefdevergne, Françoise; Godin, François; commerçant; commerçant
    - Contrat de mariage entre Charles Godin, marchand mercier à Etrechy (91) et Geneviève Foirestz, fille du premier lit de Noël Foirestz, marchand hôtelier à Paris, rue Saint-Germain-de-l'Auxerrois, au ' Chapon Royal '., 16 novembre 1562; MC/ET/XXXIII/47
      contrat de mariage; Godin, Charles; Foirestz, Geneviève; Foirestz, Noël; commerçant; commerçant; hôtelier
    - Procuration et quittance par Nicole Damours, avocat du roi au Parlement de Rouen, époux de Marie Dumonceau, et Christophe Chauvelin, avocat en Parlement, époux de Madeleine Dumonceau, au sujet de la succession de Catherine Malingre, veuve de Michel Dumonceau, régent en la faculté de médecine, mère desdites femmes., 19 novembre 1562; MC/ET/XXXIII/47
      procuration; quittance; Chauvelin, Christophe; Damours, Nicole; Dumonceau, Madeleine; Dumonceau, Marie; Dumonceau, Michel; Malingre, Catherine; avocat; avocat au parlement (Ancien Régime)
    - Contrat de mariage entre Michel Aulmont, fondeur de lettres à Paris, et Marie Tabourt, veuve de Pierre Lagneau, marchand bourgeois de Paris. Et compte des sommes reçues, le 1er septembre 1564., 27 novembre 1562; MC/ET/XXXIII/47
      contrat de mariage; Aulmont, Michel; Tabourt, Marie; Lagneau, Pierre; commerçant
    - Contrat de mariage entre Barnabé Lhermitte, marchand tavernier à Paris, et Nicole Guerard, fille de défunt Simon Guerard et de Jeanne Frain, aujourd'hui remariée à Sire Hector Gobert, maître boulanger à Paris., 29 novembre 1562; MC/ET/XXXIII/47
      contrat de mariage; Lhermitte, Barnabé; Guerard, Nicole; Guerard, Simon; Frain, Jeanne; Gobert, Hector; commerçant; restaurateur; boulanger
    - Testament de Sire Jacques Le Flament, marchand drapier et maître chaussetier, bourgeois de Paris, demeurant Place Maubert, à l'Image Sainte-Catherine, gisant au lit, malade (originaire de la paroisse Saint-Pierre de Provins)., 1er décembre 1562; MC/ET/XXXIII/47
      testament; Maubert (place); Le Flament, Sire Jacques
    - Testament de Martine de Saint-Renon, veuve de maître Nicole Guedon, avocat au Parlement et seigneur de Presles, gisant au lit, malade., 5 décembre 1562; MC/ET/XXXIII/47
      testament; Saint-Renon, Martine de; Guedon, Nicole; avocat au parlement (Ancien Régime)
    - Procuration et transport par François d'Avaucour, comte de Châteauvillain et seigneur de Courtalin, gentilhomme de la chambre du roi, à François Gibot, seigneur de la Perrinière en Anjou et de la Brisendière au pays du Maine, de tous ses droits pour retirer par retrait lignagier le fief de Sarsis en la paroisse d'Asnières au pays du Maine, vendu le 10 août 1562 par la Dame d'Avaucour, dame de la Plesse Clerambault en Anjou, à Nicolas Darthuys, marchand roturier à Paville près Sablé., 9 décembre 1562; MC/ET/XXXIII/47
      procuration; cession; Avaucour, François d'; Gibot, François; Avaucour, dame d'; Darthuys, Nicolas; officier de la Chambre du roi (Ancien Régime); commerçant
    - Testament d'Alexandre Richer, marchand de bois à Paris, gisant au lit, malade., 11 décembre 1562; MC/ET/XXXIII/47
      testament; Richer, Alexandre; commerçant
    - Testament de Thomas Cordier, marchand au faubourg Saint-Marcel, rue de Lourcine, gisant au lit, malade., 12 décembre 1562; MC/ET/XXXIII/47
      testament; Saint-Marcel (faubourg); Lourcine (rue de); Cordier, Thomas; commerçant
    - Contrat de mariage entre Jean Lenoir, taillandier en blanc au faubourg Saint-Marcel, rue Mouffetard, et Guyonne Lanusse, veuve de Jean Mousche, serrurier au faubourg Saint-Marcel., 13 décembre 1562; MC/ET/XXXIII/47
      contrat de mariage; Saint-Marcel (faubourg); Mouffetard (rue); Lenoir, Jean; Lanusse, Guyonne; Mousche, Jean
    - Cession moyennant 550 livres à Claude et Jean de Vaulx, frères, banquiers à Paris, par frère Anne de Givry, abbé de Pothières et prieur de Saint-Léger Triey, ordre de Saint-Benoît, au diocèse de Langres (52) de tous les droits lui appartenant par la succession, échue en main-morte à cause dudit prieuré, de Denis Saliot, d'Etevaux. Et contre-lettre du même jour., 15 décembre 1562; MC/ET/XXXIII/47
      cession; convention; renonciation; Pothières (Côte-d'Or); Saint-Léger-Triey (Côte-d'Or); Etevaux (Côte-d'Or); Langres (Haute-Marne); Prieuré de Saint-Léger Triey; banquier; abbé
    - Bail pour 9 ans de Noël 1562 et moyennant 70 livres par an d'une maison à Paris, rue Saint-Victor ' Le Dragon ' par le collège du Cardinal-Lemoine à Richard Remolu, maître pâtissier à Paris., 19 décembre 1562; MC/ET/XXXIII/47
      bail; Cardinal Lemoine (collège du); Saint-Victor (rue); Dragon (enseigne du); Remolu, Richard; pâtissier
    - Bail pour 6 ans de Noël 1562 et moyennant 12 livres 10 sols d'une île appelée l'Ile de la Reine assise dans la Seine entre Clichy et Asnières par Rémy Brillet, maître et principal du collège Saint-Vaast d'Arras, au nom du collège Saint-Vaast d'Arras à Nicolas Bernard, laboureur à Clichy (92) et à Pierre Duchesne, pêcheur au port de Saint-Denis., 23 décembre 1562; MC/ET/XXXIII/47
      bail; Clichy (Hauts-de-Seine); Asnières-sur-Seine (Hauts-de-Seine); Arras (Pas-de-Calais); L'Ile-Saint-Denis (Seine-Saint-Denis); Brillet, Rémy; enseignant; directeur d'établissement d'enseignement; enseignant; agriculteur; marin-pêcheur
    - Contrat de mariage entre Guillaume Hervyeu, fils de Jean Hervyeu, demeurant à Quitetôt (Quettetot) au bailliage du Cotentin-en-Normandie, et Marie Decaigny, veuve de Jean Hachon, domestique et pourvoyeur de l'ambassade d'Angleterre en France. Et quittance de dot du 13 janvier 1563., 29 décembre 1562; MC/ET/XXXIII/47
      contrat de mariage; Hervyeu, Guillaume; Hervyeu, Jean; Decaigny, Marie; Hachon, Jean
    - Transaction en suite d'arrêt du Parlement du 10 novembre 1562 entre le collège du Cardinal-Lemoine (par Claude Simon, bachelier en théologie, prieur séculier, et autres) et Pasquier Noiret, prêtre, curé de l'église paroissiale du collège., janvier 1563; MC/ET/XXXIII/47
      accord; Cardinal Lemoine (collège du); Simon, Claude; bachelier; prêtre; curé
    - Contrat de mariage entre Jean Lescuyer, revendeur demeurant au faubourg Saint-Marcel, rue d'Ablon, et Agnès Boursier, veuve de Pierre Mesme, manouvrier et Jardinier au faubourg Saint-Marcel, rue Mouffetard., 1er janvier 1563 - 1563; MC/ET/XXXIII/47
      contrat de mariage; Saint-Marcel (faubourg); Ablon (rue d'); Mouffetard (rue); Lescuyer, Jean; Boursier, Agnès; Mesme, Pierre; journalier; jardinier
    - Contrat de mariage entre Noël Carre, archer du Prévost Poullet sous la charge du Maréchal de Montmorency, et Denise Baudart, veuve de Jean de Clermont, joueur d'instruments à Paris., 4 janvier 1563; MC/ET/XXXIII/47
      contrat de mariage; Montmorency, François de (1530-1579); Carre, Noël; Poullet, Prévost; Baudart, Denise; Clermont, Jean de; musicien
    - Contrat de mariage entre Bucy Gillot, marchand bonnetier au faubourg Saint-Marcel, rue de Lourcines, ' Au Barillet ', et Jeanne Froment, veuve de Jean Baston, bonnetier au faubourg Saint-Marcel., 4 janvier 1563; MC/ET/XXXIII/47
      contrat de mariage; Saint-Marcel (faubourg); Lourcine (rue de); Gillot, Bucy; Froment, Jeanne; Baston, Jean; commerçant; fabricant d'accessoires vestimentaires; fabricant d'accessoires vestimentaires
    - Testament de Pierre Martine, gardien du scel royal à Noyon (60), logé au Collège du Cardinal Lemoine, gisant au lit malade., 5 janvier 1563; MC/ET/XXXIII/47
      testament; Martine, Pierre
    - Bail pour 5 ans de Noël 1562 et moyennant 35 livres par an d'une maison et jardin à Paris, rue des Murs, dite ' Les trois pas de degrés ' par Guillaume Morel, imprimeur du Roi ès lettres grecques à Paris, à Cantienne Saussereau, veuve de Claude Jubert, y demeurant., 5 janvier 1563; MC/ET/XXXIII/47
      bail; Murs (rue des); Morel, Guillaume; Saussereau, Cantienne; Jubert, Claude; imprimeur
    - Contrat de mariage entre Jean Bridou, maître chandelier de suif, demeurant au faubourg Saint-Marcel, grande rue Mouffetard, et denise Robeline, fille de défunt Jean Robeline, marchand bonnetier au faubourg Saint-Marcel., 10 janvier 1563; MC/ET/XXXIII/47
      contrat de mariage; Saint-Marcel (faubourg); Mouffetard (rue); Bridou, Jean; Robeline, Denise; Robeline, Jean; cirier; commerçant; fabricant d'accessoires vestimentaires
    - Testament de Jacques Perrichault, prêtre, natif de Taizy-l'Evêque, diocèse d'Autun (71), procureur de principal des grammairiens du Collège de Champagne dit de Navarre, ' gisant au lit, malade '., 11 janvier 1563; MC/ET/XXXIII/47
      testament; Perrichault, Jacques